臺北高等行政法院判決　　　　　　　　　　　　　　九十二年度訴字第一二五七號
　　　　　　　　　　　　　　　.
　　原　　　告　美商‧福特汽車公司（Ford　Motor Company）
　　代　表　人　甲○○○○○.
　　訴訟代理人　陳長文律師
　　　　　　　　蔡瑞森律師（兼送達代收人）
　　右　一　人
　　複 代理 人　張哲倫律師
　　被　　　告　經濟部智慧財產局
　　代　表　人　蔡練生（局長）住同右
　　訴訟代理人　乙○○
右當事人間因商標註冊申請事件，原告不服經濟部中華民國九十二年一月二十日經訴
字第０九二０六二００一六０號訴願決定，提起行政訴訟，本院判決如左：
　　主  文
原告之訴駁回。
訴訟費用由原告負擔。
　　事  實
一、事實概要：緣原告前於民國（下同）八十七年三月三日，以申請第000000
    000號「FOCUS」商標（如附圖一，下稱系爭商標），指定使用於當時商標法
    施行細則第四十九條所定商品及服務分類表第十二類之「汽車、小型有蓋貨車、
    有蓋貨車、箱型車、卡車及賽車、跑車及其零組件」商品，向被告機關之前身經
    濟部中央標準局申請註冊，經被告機關審查，認系爭商標圖樣上之外文與註冊第
    二○六四一七號「FOCUS」商標（如附圖二，下稱據以核駁商標），皆由排列順
    序相同之五個英文字母組成，僅字型稍有差異，應屬近似之商標，且指定使用於
    同一或類似商品，應不准註冊，於九十一年八月三十日以商標核駁第二六七八八
    七號審定書為核駁之處分。原告不服，提起訴願，經遭駁回，遂向本院提起本件
    行政訴訟。
二、兩造聲明：
　(一)原告聲明求為判決：
  1.訴願決定及原處分均撤銷。
  2.判命被告於原告減縮指定商品為「汽車、小型有蓋貨車、有蓋貨車、箱型車、卡
    車及賽車、跑車（車輛用之照明器具除外）」之情況下，就申請號數第0000
    00000號「FOCUS」商標註冊申請案作成准予審定之處分。
　(二)被告聲明求為判決：駁回原告之訴。
三、兩造之爭點：
  (一)原告於訴訟中減縮系爭商標所指定使用之商品，及主張減縮後之商品為「汽車、
    小型有蓋貨車、有蓋貨車、箱型車、卡車及賽車、跑車（車輛用之照明器具除外
    ）」，是否適法？
  (二)系爭商標與據以核駁商標是否近似，且均指定使用於同一或類似之商品，而有致
    相關消費者混淆誤認之虞？
甲、原告主張之理由：
一、原告於本件訴訟程序中減縮商品確屬適法：
  (一)按商標核准註冊以前，尚屬準備註冊之程序，必自註冊之日起始取得商標專用權
    。申請註冊之商標，在註冊程序未終結前，法律或事實有所變更時，主管機關應
    依變更後之法律或事實處理。改制前行政法院著有五十七年度判字第九十五號判
    例可資參循（參原告證六號）。
  (二)系爭商標核駁審定時所適用之「商標近似審查基準」，業經被告於九十三年七月
    十九日公告自九十三年八月一日停止適用（參原告證七號），而被告九十三年四
    月二十八日經授智字第○九三二○○三○三五─○號公告所頒布之「混淆誤認審
    查基準」（參原告證八號）自九十三年五月一日施行。依「混淆誤認審查基準」
    第七條第一項之說明，減縮相同或類似之商品，可排除混淆誤認之衝突，而申請
    減縮於核駁後之救濟程序，註冊後之異議或評定程序及其救濟程序中，亦得為之
    。另鈞院九十年度訴字第四二三六號判決（參證原告九號）亦揭示，人民向主管
    機關請求給予商標專用權時，其請求之內容當然包括請求享有商標專用權之「商
    標圖樣」及指定使用之商品範圍等二事項，且二者合而為一個完整的請求，缺一
    不可，亦無從分割，自不能將其中某一事項視為一獨立而可與另一事項分離之請
    求。當事人申請商標專用權後，在未核准前請求減縮商標指定使用之商品種類，
    性質上屬於原請求之減縮，依修正前商標法第十九條及其施行細則第二十七條第
    四項之規定意旨，非不得為之。
  (三)換言之，商標專用權之取得，從申請開始，進一步到審定公告，至最後核准註冊
    為止，整個程序都是實現申請人請求內容之階段動作，其間若經被告機關拒絕當
    事人商標專用權之請求，當事人對此行政處分不服，經依訴願程序後，提起行政
    訴訟，此種訴訟在性質上應被歸類為「課予義務之訴」，屬於公法上給付訴訟的
    一種，其判決原則上以事實審行政法院即各地高等行政法院言詞辯論終結時之法
    律及事實狀態為基準時，始切合給付訴訟之屬性，亦符合訴訟經濟、避免勞費之
    目的，而准許該案之當事人於行政訴訟程序中減縮商品，故原告於本件訴訟中減
    縮指定商品，似無不准之理。
二、本件之爭點為原告申請註冊之系爭商標與據以核駁註冊第二○六四一七號「
    FOCUS 」商標是否構成相同或近似且指定使用於同一或類似商品上，而有造成消
    費者產生混淆誤認之虞。被告之核駁處分係以系爭申請案號第00000000
    0號「FOCUS」商標與據以核駁之訴外人日商扶桑電機工業股份有限公司註冊第
    二○六四一七號「FOCUS」商標，外觀及觀念上易滋混淆誤認之虞，二者屬近似
    之商標，且指定使用於同一或類似商品，故不得准予註冊，而依修正前商標法第
    三十七條第十二款之規定，為核駁之處分。惟商標既在保護消費者免因誤信誤認
    而誤購非所認同之商標商品，認定該商標與註冊在前之商標是否構成近似，應以
    具有普通知識經驗之購買人於購買時施以普通所用之注意，有無產生混同誤認之
    虞等因素判斷之，此前揭商標法施行細則第十五條第一項訂有明文。而現行商標
    法第二十三條第一項第十三款前段亦以商標相同或近似於他人同一或類似商品或
    服務之註冊商標或申請在前之商標，有致相關消費者混淆誤認之虞者，不得准予
    註冊，故本件爭點為系爭商標與據以核駁商標是否近似，商品是否同一或類似，
    以及是否有造成相關消費者產生混淆誤認之虞。
三、原告申請註冊之系爭「FOCUS」商標與據以核駁之註冊第二○六四一七號「
    FOCUS」商標不近似。查系爭商標係由印刷字體之外文「FOCUS」所構成，而據以
    核駁商標則為字體經設計之外文，兩商標給予一般消費者之印象差異顯然，一般
    消費者於購買時施以普通所用之注意，異時異地隔離觀察，易於分辨其不同，並
    無造成混淆誤認之虞，故系爭商標與據以核駁商標並不構成近似。再者，外文「
    FOCUS」有「焦點」、「焦距」及「集中」之意，為中華民國一般消費者所熟知
    習用之英文單字，經原告檢索發現，國內外廠商以外文「FOCUS」作為商標申請
    註冊而獲被告核准於各類商品者，即高達五十四筆（參原告證一號），故以外文
    「FOCUS」作為商標圖樣，其商標識別性較弱，系爭商標與據以核駁商標縱然均
    有外文「FOCUS」，惟其設計字體形態區別顯然，尚不足以為認為普通消費者會
    因此產生混同誤認之虞。
四、系爭商標與據以核駁商標所指定使用之商品，非屬同一及類似。
  (一)所謂類似商品，係指商品在用途、功能、行銷管道與場所、買受人、原材料、產
    製者或其他因素上，具有共同或關聯之處，依一般社會通念及市場交易情形，易
    使一般商品購買人誤認其為來自相同或雖不相同但有關聯之來源者而言。故就類
    似商品之認定，應綜合商品之用途、功能，商品之行銷管道、販賣場所，商品之
    原材料、成分，商品與零組件關係，商品之買受人、商品之產製者及其他足認係
    為類似商品之相關因素判斷之。
  (二)本件系爭商標所使用之商品種類為汽車商品，而據以核駁商標指定使用之商品為
    航空機、船舶、車輛等照明器具及其類似商品。
  1.從商品之用途、功能言之，「汽車」與「航空機、船舶、車輛等照明器具」，並
    不相同。
  2.從商品之行銷管道、販賣場所言之，或有重疊之處（如汽車修護廠），但重疊程
    度並非特別高。
  3.從商品之原料及成分言之，二者更不相同。
  4.從商品與零組件之關係言之，據以核駁商標商品或為系爭商標之零組件，惟欠缺
    照明器具，汽車仍可達成且並不會嚴重減損其經濟上之使用目的。
  5.而二類商品之買受人雖可能有重疊，但與前所述相同，重疊性並非特別強烈。
  6.本件二類商品之產製主體亦不相同。
  7.此外本件中也別無其他足認係為類似商品之相關因素可言。
    故系爭商標與據以核駁商標所使用之商品充其量僅具「關連性」，而非屬同一及
    類似，毋庸置疑。
五、原告減縮系爭「FOCUS」商標之指定商品為「汽車、小型有蓋貨車、有蓋貨車、
    箱型車、卡車及賽車、跑車（車輛用之照明器具除外）」後，系爭商標與據以核
    駁商標於交易時無造成普通知識經驗之商品購買人產生混淆誤認之虞。
  (一)查原告乃全球著名之汽車生產製造廠商，所產製之各類型汽車於包括中華民國之
    全球各地廣為銷售，頗受好評。系爭商標係使用於原告已在全球各地銷售近百萬
    輛之風雲車款上並已在中華民國使用（參原告證三號）。因系爭商標產品品質優
    良，頗受一般消費者之喜愛，經原告於全球網際網路上著名之入口網站「蕃薯藤
    」以「FORD FOCUS」為條件，檢索發現共有一千六百筆繁體中文網頁資料用於介
    紹系爭商標商品（參原告證四號），而以「福特FOCUS」為檢索條件，其結果亦
    達三百九十五筆（參原告證五號），上述網頁內容乃由傳播媒體及一般消費者所
    自行製作上傳，而廣為一般消費者所閱讀瀏覽，故系爭商標之信譽確為相關消費
    者所熟知。
  (二)系爭商標係使用於汽車、小型有蓋貨車、有蓋貨車、箱型車、卡車及賽車、跑車
    等商品上，其未在零組件產品使用，而據以核駁商標則使用於車輛用之照明器具
    等商品，兩商標商品依其價格、陳列銷售地點，交易習慣均無造成一般消費者產
    生混淆誤認之虞。再者汽車乃屬高單價之商品，其價值一般在數十至數百萬之間
    ，一般消費者於購買汽車時，均會廣泛蒐集資料，評估本身之需求及能力而作出
    審慎之選擇與決定。尤其系爭商標於實際使用時，在原告著名之「FORD」、「福
    特」及「FORD in Script in Oval Device」公司標章輔助識別下，一般消費者
    絕無與據以核駁商標商品產生混淆誤認之可能，系爭商標經原告減縮指定商品後
    ，更足以與據以核駁商標作區別，系爭商標自無違反前揭商標法第三十七條第十
    二款暨現行商標法第二十三條第一項第十三款之規定。
六、基於上述之事實及理由，足證被告之原處分及經濟部維持原處分之訴願決定，在
    認事用法上均有嚴重違誤。原告既已減縮指定商品，敬祈鈞院垂察，依法判決將
    上述之原處分及訴願決定均予撤銷，並判命被告於原告減縮指定商品之情況下，
    另為申請號數第000000000號「FOCUS」商標准予審定之處分，實為德
    便。
乙、被告主張之理由：
一、按商標圖樣「相同或近似於他人同一商品或類似商品之註冊商標者」，不得申請
    註冊，為前揭商標法第三十七條第十二款所明定。而判斷兩商標近似與否，應本
    客觀事實，依具有普通知識經驗之購買者施以普通所用之注意，異時異地隔離觀
    察，有無引致混同誤認之虞以為斷。商標在外觀、觀念或讀音有一足以引起混淆
    誤認之虞者，即為近似之商標。經核本件系爭「FOCUS」商標，與據以核駁之註
    冊第二０六四一七號「FOCUS」商標相較，二者同為外文「FOCUS」，僅字型之設
    計稍有差異，以具有普通知識經驗之購買人，於購買時施以普通所用之注意，於
    異時異地隔離觀察，易使商品購買人，將兩者聯想為同一來源之系列商標，因而
    產生混淆誤認之虞，應屬近似之商標；且前者指定使用於「汽車、貨車、箱型車
    、跑車及其零組件等商品」而後者使用於「不屬別類　之航空機、船舶、車輛等
    用之照明器具及應屬於本類之其他一切商品」係概括性之指定，其範圍自涵蓋前
    者，且二者商品之用途、功能、產製者、行銷管道及販賣場所等具有共同或關聯
    之處，依一般社會通念及市場交易情形，易使一般商品購買人誤認其來自相同或
    有關聯之來源，應屬同一或類似商品，自有首揭法條之適用，應予核駁。
二、原告訴稱國內外廠商以外文「FOCUS」作為商標申請註冊而獲核准於各類商品者
    ，即高達五十四筆，故其商標識別性較弱，二造縱然均以外文「FOCUS」為商標
    圖樣，尚不足引致消費者產生混同誤認之情事云云，惟查原告所舉含有「
    FOCUS」為商標圖樣而核准註冊之諸案例，核其商標圖樣或指定商品與本件有別
    ，案情各異或屬另案問題，基於商標審查個案拘束原則，尚難比附援引，執為本
    件亦應核准註冊之論據。
三、另原告訴稱其乃全球著名之汽車製造廠商，已在全球各地銷售近百萬輛，一般消
    費者已熟知原告標示本件系爭商標之商品，不致與據以核駁商標產生混淆誤認一
    節，惟查前揭法條之適用係採先申請註冊原則，縱係本件系爭商標業已廣泛行銷
    使用，仍應符合商標法之規定始得註冊，本件系爭商標與據以核駁商標既構成近
    似，自應受其拘束。
　　理  由
一、按「商標自實行註冊之日起，始取得商標專用權，在實行註冊以前，其程序尚未
    終結，此際如商標法有所修正，即應適用修正後之商標法，以為衡斷」、「商標
    核准註冊以前，尚屬準備註冊之程序，必自註冊之日始取得商標專用權。申請註
    冊之商標，在註冊程序未終結前，法律或事實有所變更時，主管機關應依變更後
    之法律或事實處理」，改制前行政法院五十年判字第三十五號及五十七年判字第
    九十五號判例要旨著有明文。且行政訴訟法新增之課以義務訴訟與一般給付訴訟
    之判決，原則上應以事實審行政法院言詞辯論終結時之法律及事實狀態為基準時
    ，此為一般行政訴訟法之法理（參考陳計男著「行政訴訟法釋論」初版第五七０
    頁）。本件系爭商標之申請經被告予以核駁後，於原告提起課以義務訴訟中，修
    正商標法於九十二年十一月二十八日施行，則系爭商標之申請註冊是否應予核准
    之審定，自應適用最新修正商標法之規定。次按商標圖樣「相同或近似於他人同
    一商品或類似商品之註冊商標者」，不得申請註冊，為系爭商標核駁審定時商標
    法第三十七條第十二款所明定。此規定已移列於九十二年十一月二十八日施行之
    修正商標法第二十三條第一項第十三款前段，並修正內容為：「相同或近似於他
    人同一或類似商品或服務之註冊商標或申請在先之商標，有致相關消費者混淆誤
    認之虞者」，不得註冊。依上說明，本件課以義務訴訟應適用修正後商標法第二
    十三條第一項第十三款前段之規定，合先敘明。
二、本件被告機關以原告申請註冊之「FOCUS」商標圖樣上之外文，與據以核駁之註
    冊第二○六四一七號「FOCUS」商標相較，二者皆由排列順序相同之五個英文字
    母所構成，僅字型稍有差異，應屬近似之商標，且指定使用於同一或類似商品，
    應不准註冊，乃為核駁之處分。原告不服，循序提起訴願及行政訴訟，主張兩造
    商標字體寓人印象差異顯然，易於分辨不致混淆誤認；兩者指定使用之商品充其
    量僅具「關連性」，而非屬同一及類似；且原告乃全球著名之汽車製造廠商，已
    在全球各地銷售近百萬輛，一般消費者已熟知原告標示系爭商標之商品，不致與
    據以核駁商標產生混淆誤認。況原告於訴訟中已減縮系爭「FOCUS」商標之指定
    商品為「汽車、小型有蓋貨車、有蓋貨車、箱型車、卡車及賽車、跑車（車輛用
    之照明器具除外）」，系爭商標與據以核駁商標於交易時應無造成普通知識經驗
    之商品購買人混淆誤認之虞云云。
三、本院查：
  (一)按「商標註冊申請事項之變更，應向商標專責機關申請核准。商標及其指定使用
    之商品或服務，申請後即不得變更。但指定使用商品或服務之減縮，不在此限。
    」、「於商標異議案件行政救濟程序進行中，被異議之商標權經核准分割或其指
    定使用之商品或服務經減縮者，商標專責機關應將分割或減縮之情形通知行政救
    濟審理機關及異議人。於核駁審定確定前申請分割註冊申請案或減縮其指定使用
    之商品或服務者，準用前項規定。」九十二年十一月二十八日施行之修正商標法
    第二十條第一項、第二項及其施行細則第二十七條分別定有明文。本件原告於訴
    訟中（九十三年九月二十三日言詞辯論時）修正其訴之聲明第二項為：【請求判
    命被告於原告減縮指定商品為「汽車、小型有蓋貨車、有蓋貨車、箱型車、卡車
    及賽車、跑車（車輛用之照明器具除外）」之情況下，就申請號數第00000
    0000號「FOCUS」商標註冊申請案作成准予審定之處分。】旋即於同日向商
    標專責機關即被告申請核准其減縮，其踐行之減縮聲明程序符合行政訴訟法第一
    百十五條準用民事訴訟法第二百六十一條及前揭商標法之規定。又被告已以九三
    智商0472字第○九三八○四四四八三○號函復准其刪除原指定商品範圍中之「及
    其零組件」，惟認「車輛用之照明器具」係屬第十一類，非本件商品之指定範圍
    ，無減縮之必要，乃准其減縮後之指定商品為「汽車、小型有蓋貨車、有蓋貨車
    、箱型車、卡車及賽車、跑車」。經查商標法施行細則修正前後所定商品及服務
    分類表之第十二類商品均為「車輛（交通工具）；陸運、空運或水運用器具」，
    足見此所謂「車輛」係供作交通工具使用之商品，自應指形體、結構及零組件完
    整之車輛，如該車輛欠缺車燈，其功能即有缺陷，顯非消費者願意購買之商品。
    茲原告之減縮方法係將系爭商標原指定使用之商品「汽車、小型有蓋貨車、有蓋
    貨車、箱型車、卡車及賽車、跑車」之內部零組件─車輛用之照明器具排除，無
    異是以欠缺車燈之車輛作為系爭商標所指定使用之商品，自與該第十二類商品「
    車輛（交通工具）；陸運、空運或水運用器具」之意涵不符，而不應准許。被告
    僅准其刪除原指定商品範圍中之「及其零組件」，並認「車輛用之照明器具」無
    減縮之必要，乃准其減縮後之指定商品為「汽車、小型有蓋貨車、有蓋貨車、箱
    型車、卡車及賽車、跑車」，誠屬恰當。
  (二)次按「商標法上所謂文字當然包括字之各體，自不能以字體正、草、大、小及排
    列方法相異而視為文字不同，其有以外國文字用於商標者，亦應視為文字，不能
    認為商標法所稱之記號」，為改制前行政法院二十三年度判字第二十八號判例所
    明定。本件原告申請註冊之「FOCUS」商標，與據以核駁之註冊第二○六四一七
    號「FOCUS」商標相較，二者同為外文「FOCUS」，僅字型之設計稍有差異，以具
    有普通知識經驗之購買人，於購買時施以普通所用之注意，於異時異地隔離觀察
    ，易將兩者聯想為同一來源之系列商標，因而產生混淆誤認之虞，應屬近似之商
    標。
  (三)又所謂類似商品，係指商品在用途、功能、行銷管道與場所、買受人、原材料、
    產製者或其他因素上具有共同或關聯之處，依一般社會通念及市場交易情形，易
    使一般商品購買人誤認其為來自相同或雖不相同但有關聯之來源者而言。此有被
    告公告之「類似商品及類似服務審查基準」可資參考。本件系爭商標經核准減縮
    商品後係申請指定使用於「汽車、小型有蓋貨車、有蓋貨車、箱型車、卡車及賽
    車、跑車」，而據以核駁商標係概括性指定使用於當時商標法施行細則第二十七
    條所定商品及服務分類表第九十類之「不屬別類之航空機、船舶、車輛等用之照
    明器具及應屬於本類之其他一切商品」，因當時第九十類商品係指「航空機、船
    舶、車輛、運輸機械器具及其組件」，故所謂「應屬於本類之其他一切商品」，
    就涵蓋「航空機、船舶、車輛、運輸機械器具及其組件」；又所謂別類照明器具
    係指當時第九十八類之一般照明器具，故所謂「不屬別類之航空機、船舶、車輛
    等用之照明器具」即排除其他一般照明器具，而指專屬航空機、船舶、車輛等用
    之照明器具。此經被告於本院審理時到庭陳述明確，並提出新舊商品類別對照表
    附本院卷（證物袋）可稽。足見據以核駁商標指定使用商品所涵蓋之「航空機、
    船舶、車輛等用之照明器具」及「航空機、船舶、車輛、運輸機械器具及其組件
    」，與系爭商標申請指定使用之「汽車、小型有蓋貨車、有蓋貨車、箱型車、卡
    車及賽車、跑車」相較，於「車輛」部分彼此相同或類似，殆無疑義；而車輛內
    含有車燈及其他許多零組件，車輛本身與車燈及其他零組件，於用途、功能、行
    銷管道與場所、買受人、原材料、產製者均具有共同或關聯之處，依一般社會通
    念及市場交易情形，易使一般商品購買人誤認其為來自相同或雖不相同但有關聯
    之來源者，故前者之「車輛用照明器具及車輛之其他組件」與後者「汽車、小型
    有蓋貨車、有蓋貨車、箱型車、卡車及賽車、跑車」亦應屬類似商品，此並有被
    告機關編印之「商品及服務近似檢索參考資料」可資佐證（本院卷第一四四至一
    四八頁）。
  (四)原告雖主張其乃全球著名之汽車製造廠商，已在全球各地銷售近百萬輛，一般消
    費者已熟知原告標示本件系爭商標之商品，不致與據以核駁商標產生混淆誤認云
    云，惟就原告主張其公司係以「FORD」、「福特」商標著名，及其於入口網站「
    蕃薯藤」以「FORD FOCUS」為條件，檢索發現共有一千六百筆繁體中文網頁資料
    用於介紹系爭商標商品（參原告證四號），而以「福特FOCUS」為檢索條件，其
    結果亦達三百九十五筆（參原告證五號）等情觀之，原告頂多係曾將「FORD」與
    「FOCUS」，或「福特」與「FOCUS」併同使用，尚不足以證明單純之「FOCUS」
    於我國境內已達於著名之程度，自難認一般消費者已熟知系爭商標之商品，不致
    與據以核駁商標產生混淆誤認之虞。
  (五)至原告主張國內外廠商以外文「FOCUS」作為商標申請註冊而獲核准於各類商品
    者，即高達五十四筆，故其商標識別性較弱，二造縱然均以外文「FOCUS」為商
    標圖樣，尚不足引致消費者產生混同誤認之情事云云，惟查外文「FOCUS」之商
    標識別性是否較弱，並不影響系爭商標與據以核駁商標構成近似，且均指定使用
    於同一或類似之商品，而有致相關消費者混淆誤認之虞之事實。又原告所舉含有
    「FOCUS」之商標圖樣經核准註冊之諸案例（見本院卷第二十五頁），核其商標
    圖樣或指定商品與本件有別，且屬另案是否妥適問題，基於商標審查個案拘束原
    則，尚難比附援引，執為本件亦應核准註冊之論據。
四、綜上所述，系爭商標與據以核駁商標構成近似，且均指定使用於同一或類似之商
    品，而有致相關消費者混淆誤認之虞，依首揭修正後商標法第二十三條第一項第
    十三款前段之規定，仍不得申請註冊。從而，被告機關所為核駁之處分，洵無不
    合，訴願決定予以維持，亦無違誤，原告起訴意旨，仍執前詞及個人主觀之見解
    ，請求撤銷訴願決定及原處分，並命被告應就系爭商標之申請註冊於減縮後之商
    品範圍內作成核准之審定，為無理由，應予駁回。
據上論結，本件原告之訴為無理由，爰依行政訴訟法第九十八條第三項前段，判決如
主文。
中　　華　　民　　國　　九十三　　　年　　　十　　　月　　　 十四 　　　日
                                  臺北高等行政法院  第二庭
                                            審判長  法  官  姜素娥
      　　　　　　　　　　　　　　　　　　　　      法　官  陳國成
      　　　　　　　　　　　　　　　　　　　　      法　官  林文舟
右為正本係照原本作成。
如不服本判決，應於送達後二十日內，向本院提出上訴狀並表明上訴理由，如於本判
決宣示後送達前提起上訴者，應於判決送達後二十日內補提上訴理由書（須按他造人
數附繕本）。
中　　華　　民　　國　　九十三　　　年　　　十　　　月　　　 十四 　　　日
                                                    書記官  呂美玲
